臺灣新北地方法院刑事判決
                                     110年度訴字第1262號
公  訴  人  臺灣新北地方檢察署檢察官
被      告  陳品聿


選任辯護人  廖智偉律師
上列被告因違反毒品危害防制條例案件，經檢察官提起公訴（11
0 年度偵字第36163 號、110 年度偵字第40845 號、110 年度毒
偵字第6640號），本院判決如下：
    主  文
乙○○犯如附表各編號「主文」欄位所示之罪，各處如附表各編
號「主文」欄位所示之刑及沒收，應執行有期徒刑參年。又犯施
用第二級毒品罪，處有期徒刑肆月，如易科罰金，以新臺幣壹仟
元折算壹日；扣案之毒品吸食器壹組沒收銷燬；扣案之電子磅秤
壹臺、分裝袋壹批均沒收。
其餘被訴部分無罪。
    事  實
一、乙○○前於民國108 年間因施用毒品案件，經本院以109 年度
    毒聲字第2 號裁定送觀察、勒戒後，認無繼續施用毒品傾向
    ，於109 年4月10日因無繼續施用傾向釋放，並經臺灣新北
    地方檢察署檢察官以108 年度毒偵字第5019號為不起訴處分
    確定。詎猶不知悔改，明知甲基安非他命為毒品危害防制條
    例第2條第2 項第2 款明定之第二級毒品，不得非法持有、
    販賣、施用，竟分別為下列犯行：
  ㈠意圖營利，基於販賣第二級毒品甲基安非他命之犯意，持用
    門號0000000000號行動電話1 支（含SIM 卡1 張）作為販賣
    毒品之聯絡工具，於如附表各編號所示之時間、地點，以所
    示之方式、價格，分別聯絡、販賣第二級毒品甲基安非他命
    與甲○○、丙○○、劉志忠等人。
  ㈡基於施用第二級毒品之犯意，於110 年9 月14日22時許，在
    新北市○○區○○○路000 號14樓之1 住處內，以將第二級毒品
    甲基安非他命置於玻璃球內，並點火燒烤玻璃球底部，以口
    鼻吸入其產生煙霧之方式，施用第二級毒品甲基安非他命1 
    次。嗣經警持本院所核發之110年度聲搜字第1236號搜索票
    ，於110 年9 月15日11時許，在其新北市○○區○○○路000號14
    樓之1 住處執行搜索，並扣得沾有第二級毒品甲基安非他命
    之毒品吸食器1組、分裝袋1批、電子磅秤1臺以及門號00000
    00000號行動電話1 支（含SIM 卡1 張）等物，始查悉上情
    。
二、案經臺北市政府警察局萬華分局報告臺灣新北地方檢察署檢
    察官偵查起訴。
    理  由
壹、程序部分
一、按被告以外之人於審判外之言詞或書面陳述，除法律有規定
    者外，不得作為證據；又被告以外之人於審判外之陳述，雖
    不符合同法第159 條之1 至第159 條之4 之規定，但經當事
    人於審判程序同意作為證據，法院審酌該言詞陳述或書面陳
    述作成時之情況，認為適當者，亦得為證據；又當事人、代
    理人或辯護人於法院調查證據時，知有第159 條第1 項不得
    為證據之情形，而未於言詞辯論終結前聲明異議者，視為有
    前項之同意，刑事訴訟法第159 條第1 項及第159 條之5 分
    別定有明文。此係基於證據資料愈豐富，愈有助於真實發現
    之理念，酌採當事人進行主義之證據處分權原則，並強化言
    詞辯論主義，透過當事人等到庭所為之法庭活動，在使訴訟
    程序順暢進行之要求下，承認傳聞證據於一定條件內，得具
    證據適格。其中第2 項之「擬制同意」，因與同條第1 項之
    明示同意有別，實務上常見當事人等係以「無異議」或「沒
    有意見」表示之，斯時倘該證據資料之性質，已經辯護人閱
    卷而知悉，或自起訴書、第一審判決書之記載而了解，或偵
    查、審判中經檢察官、審判長、受命法官、受託法官告知，
    或被告逕為認罪答辯或有類似之作為、情況，即可認該相關
    人員於調查證據時，知情而合於擬制同意之要件（最高法院
    106 年度台上字第3166號、105 年度台上字第2801號、99年
    度台上字第4817號判決參照）。本判決下列認定事實所引用
    卷證之所有供述證據，均經依法踐行調查證據程序，檢察官
    、被告乙○○及其辯護人俱未主張排除前開供述證據之證據能
    力（見本院110 年度訴字第1262號卷，下稱本院卷，第93頁
    ，第333至350頁），且迄於本院言詞辯論終結前均未表示異
    議，本院審酌前開證據資料製作時之情況，尚無違法不當及
    證明力明顯過低之瑕疵，亦無顯有不可信之情況或不得作為
    證據之情形，且均與本案具關聯性，認以之作為證據應屬適
    當，故揆諸上開規定及說明，認上揭證據資料均有證據能力
    。
二、至其餘憑以認定被告犯罪事實之本判決下列所引各項非供述
    證據，查無違反法定程序取得之情，依同法第158條之4規定
    反面解釋，亦均有證據能力。
貳、有罪部分
一、認定事實所憑之證據及理由
  ㈠前揭犯罪事實，業據被告於偵查、本院準備程序及審理時均
    坦承不諱（見臺灣新北地方檢察署110 年度偵字第36163 號
    卷，下稱偵卷，第255 頁；本院卷第92頁、第351頁），販
    賣第二級毒品部分，核與證人即購毒者甲○○、丙○○、劉志忠
    於偵查時證述之內容大致相符（甲○○、丙○○、劉志忠之證述
    詳見附表各編號「證據及其卷面位置」欄位所示），並有指
    認犯罪嫌疑人紀錄表、臉書Messenger對話記錄（被告與證
    人甲○○、丙○○、劉志忠間之對話紀錄）（卷面位置均詳見附
    表「證據及其卷頁位置」欄位所示）；施用第二級毒品部分
    ，被告為警於110年9月15日所採集之尿液（尿液檢體編號：
    155768號），經送請台灣尖端先進生技醫藥股份有限公司以
    GC/MS 氣相層析質譜儀法、法務部調查局以液相層析飛行時
    間質譜法、液相層析串聯質譜法檢驗後，確均呈第二級毒品
    甲基安非他命代謝後之甲基安非他命、安非他命陽性反應，
    有臺北市政府警察局偵辨毒品案件尿液檢體委驗單、台灣尖
    端先進生技醫藥股份有限公司110年9月28日濫用藥物檢驗報
    告、法務部調查局110年11月2日調科壹字第11003330840號
    鑑定書在卷（見臺灣新北地方檢察署110年度毒偵字第6640
    號卷，下稱毒偵卷，第118至120頁、第141至142頁），有沾
    有第二級毒品甲基安非他命之毒品吸食器1組、分裝袋1批、
    電子磅秤1臺以及門號0000000000號行動電話1 支（含SIM 
    卡1 張）扣案可憑，復有本院110年度聲搜字第1236號搜索
    票、臺北市政府警察局萬華分局搜索扣押筆錄、扣押物品目
    錄表、扣案物照片共16張等附卷可稽（見偵卷第39至43頁、
    第55至59頁、第73至81頁），又前開扣案之毒品吸食器1組
    ，經送請交通部民用航空局鑑定後，吸食器經乙醇沖洗後亦
    檢出第二級毒品甲基安非他命成分等情，有交通部民用航空
    局航空醫務中心110年9月27日航藥鑑字第0000000號毒品鑑
    定書在卷（見毒偵卷第123頁）。是前揭證據均足以作為被
    告自白之補強，足認被告上開任意性自白與事實相符，堪信
    屬實。
  ㈡按販賣毒品之所謂販賣行為，係行為人基於營利之目的，而
    販入或賣出毒品而言。販賣毒品者，其主觀上須有營利之意
    圖，且客觀上有販賣之行為即足構成，至於實際上是否已經
    獲利則非所問。即於有償讓與他人之初，係基於營利之意思
    ，並著手實施，而因故無法高於購入之原價出售，最後不得
    不以原價或低於原價讓與他人時，仍屬販賣行為。必始終無
    營利之意思，縱以原價或低於原價有償讓與他人，方難謂為
    販賣行為，而僅以轉讓罪論處（最高法院106 年度台上字第
    865 號、105 年度台上字第1684號判決參照）。次按販賣毒
    品係違法行為，亦無公定價格，可任意分裝增減份量及純度
    ，且每次買賣之價格、數量，亦隨時依雙方之關係深淺、資
    力、需求量、對行情之認知、來源是否充裕、查緝是否嚴緊
    、購買者被查獲時供出來源之可能風險評估等因素，而異其
    標準，故常機動調整，非可一概而論。從而，販賣之利得，
    除非經行為人詳細供出其販賣毒品之進價及售價，且數量俱
    臻明確外，實難察得其具體得利之實情；然販賣者從價差或
    量差中牟利，方式雖異，惟其販賣之目的在於意圖營利則屬
    同一。是舉凡有償交易，除足以反證其確係另基於某種非圖
    利本意之關係外，尚難祇因無法查悉其精確之販入價格，作
    為是否高價賣出之比較，即謂其無營利之意思而阻卻販賣犯
    行之追訴。再者，毒品之價格不低，取得不易，苟無利可圖
    ，應無甘冒被查緝法辦之風險，平白無端轉讓他人，而有從
    中賺取價差或量差以牟利之意圖（最高法院106 年度台上字
    第1229號、105 年度台上字第2185號、105 年度台上字第73
    8 號判決均同此見解）。是被告販賣第二級毒品甲基安非他
    命之犯罪過程中，既分別向證人甲○○、丙○○、劉志忠等人收
    取金錢並交付毒品，此如前述，顯見被告確實主觀上具有營
    利之意圖，而屬販賣行為。
  ㈢綜上所述，本件事證明確，被告上開分別販賣第二級毒品甲
    基安非他命共5 次、施用第二級毒品甲基安非他命1次之犯
    行均堪以認定，應予依法論科。
二、論罪科刑
  ㈠按毒品危害防制條例業於109 年1 月15日修正公布，於109 
    年7 月15日施行之第23條第2 項規定：「觀察、勒戒或強制
    戒治執行完畢釋放後，三年內再犯第十條之罪者，檢察官或
    少年法院（地方法院少年法庭）應依法追訴或裁定交付審理
    」。又同條例於97年4 月30日修正公布、同年10月30日施行
    後，對於犯該條例第10條第1 項、第2 項之施用第一級或第
    二級毒品罪者，進入司法程序之戒癮治療方式，係採取第20
    條第1 項、第2 項規定之「觀察、勒戒或強制戒治」及第24
    條第1 項所定之「附命完成戒癮治療之緩起訴處分」（下稱
    「附命戒癮緩起訴」）雙軌制，其目的同在給予施用毒品者
    戒毒自新之機會。又依本條例所定之觀察、勒戒或強制戒治
    處分，其立法意旨在幫助施用毒品者戒毒，性質非屬懲戒行
    為人，而係保安處分，其目的係在戒除行為人施用毒品身癮
    及心癮之措施，且觀察、勒戒或強制戒治係導入一療程觀念
    ，針對受處分人將來之危險所為預防、矯治措施之保安處分
    ，以達教化與治療之目的，緩起訴附命完成戒癮治療之程序
    ，自當與觀察、勒戒或強制戒治處分同視。是以，被告既同
    意參加「戒癮治療」，並由檢察官採行「附命戒癮緩起訴」
    方式，且完成「附命戒癮緩起訴」所採用之戒癮治療完畢，
    自毋庸再行採取「觀察、勒戒或強制戒治」方式，而重啟戒
    除毒癮以代替刑罰之處遇程序。蓋被告既完成「附命戒癮緩
    起訴」之戒癮治療，事實上已接受等同「觀察、勒戒或強制
    戒治」執行完畢釋放之處遇。再者，被告施用第一級或第二
    級毒品罪，經裁定觀察、勒戒或強制戒治程序者，係以「觀
    察、勒戒或強制戒治」執行完畢釋放後，起算上開「3年」
    內再犯之期間，則被告經「附命戒癮緩起訴」，依同一法理
    ，應以經「附命戒癮緩起訴」並完成戒癮治療後，起算該「
    3 年」內或後再犯之期間（最高法院109 年度台非字第76、
    77號判決、同法院110 年度台非字第98號判決參照）。經查
    ，被告前於108 年間因施用毒品案件，經臺灣新北地方檢察
    署檢察官以108 年度毒偵字第5019號聲請觀察、勒戒等情，
    有臺灣高等法院被告前案紀錄表在卷可佐，揆諸前揭說明，
    被告既已完成觀察、勒戒之處遇，是被告於完成前開戒癮治
    療後3 年內之110 年9 月14日22時許再犯本案施用第二級毒
    品罪，自毋庸再行聲請觀察、勒戒，而應依法追訴處罰。
  ㈡按甲基安非他命係毒品危害防制條例第2 條第2 項第2 款規
    定之第二級毒品，依法不得販賣、施用、持有，是核被告如
    事實欄一㈠所為，均係犯毒品危害防制條例第4 條第2 項之
    販賣第二級毒品罪；如事實欄一㈡所為，係犯毒品危害防制
    條例第10條第2 項之施用第二級毒品罪。被告販賣、施用第
    二級毒品前，持有第二級毒品之低度行為，均為其販賣、施
    用第二級毒品甲基安非他命之高度行為所吸收，不另論罪。
  ㈢又被告如事實欄一㈠所示之販賣第二級毒品共5 次、如事實欄
    一㈡所示之施用第二級毒品1 次之犯行，犯意各別、行為互
    殊，應予分論併罰。
  ㈣按被告構成累犯之事實及應加重其刑之事項，均應由檢察官
    主張並具體指出證明之方法後，經法院踐行調查、辯論程序
    ，方得作為論以累犯及是否加重其刑之裁判基礎。倘檢察官
    未主張或具體指出證明方法時，可認檢察官並不認為被告構
    成累犯或有加重其刑予以延長矯正其惡性此一特別預防之必
    要，且為貫徹舉證責任之危險結果所當然，是法院不予調查
    ，而未論以累犯或依累犯規定加重其刑，即難謂有應調查而
    不予調查之違法（最高法院110年度台上大字第5660號裁定
    參照）。查本件公訴意旨既未主張及說明被告應依累犯規定
    加重其刑，揆諸上開最高法院裁定意旨，本院自無從就此加
    重事項予以審究。然基於累犯資料本來即可以在刑法第57條
    第5款「犯罪行為人之品行」中予以負面評價，自仍得就被
    告可能構成累犯之前科、素行資料，列為刑法第57條第5款
    所定「犯罪行為人之品行」之審酌事項。於此情形，該可能
    構成累犯之前科、素行資料即可列為量刑審酌事由，對被告
    所應負擔之罪責予以充分評價（最高法院110年度台上大字
    第5660號裁定參照），附此敘明。
  ㈤按犯毒品危害防制條例第4 條至第8 條之罪，於偵查及歷次
    審判中均自白者，減輕其刑。毒品危害防制條例第17條第2 
    項定有明文。查本件被告就其如事實欄一㈠所示販賣第二級
    毒品5 次之犯行，於偵查及本院審理時均自白犯罪，業如前
    述，均應依上開之規定減輕其刑。
  ㈥又按刑法第59條之規定，犯罪之情狀顯可憫恕，認科以最低
    度刑仍嫌過重者，得酌量減輕其刑，其所謂「犯罪之情狀」
    ，與同法第57條規定科刑時應審酌之一切情狀，並非有截然
    不同之領域，於裁判上酌減其刑時，應就犯罪一切情狀（包
    括第57條所列舉之10款事項），予以全盤考量，審酌其犯罪
    有無可憫恕之事由，以為判斷。而毒品危害防制條例第4 條
    第2 項販賣第二級毒品罪之法定刑度為無期徒刑、10年以上
    有期徒刑，然同為販賣第二級毒品之人，其原因動機不一，
    犯罪情節未必盡同，或有大盤毒梟者，亦有中、小盤之分，
    其販賣行為所造成危害社會之程度自屬有異，法律科處此類
    犯罪，卻同為無期徒刑或10年以上有期徒刑，不可謂不重。
    於此情形，自非不可依客觀之犯行與主觀之惡性二者加以考
    量其情狀，是否有可憫恕之處，適用刑法第59條之規定酌量
    減輕其刑，期使個案裁判之量刑，能斟酌至當，符合比例原
    則。查被告就本案5 次販賣第二級毒品犯行，戕害國民健康
    ，助長施用毒品惡習，行為雖屬不該，然被告販賣毒品對象
    僅甲○○、丙○○、劉志忠等3 人，並無何向不特定多數人散布
    交易訊息以兜售之舉，又本案各次約定之交易金額不多、交
    易毒品重量均少，交易對象、數量及金額均非鉅，被告顯非
    以販毒為常業之人，其惡性及犯罪情節較諸大盤毒梟鉅額高
    價謀利之交易模式顯屬有異，惡性尚非重大不赦，對社會危
    害之程度相對較輕，堪認若科以毒品危害防制條例第4 條第
    2 項之最輕法定本刑，並依照毒品危害防制條例第17條第2
    項之規定減輕刑後，猶嫌過重，在客觀上足以引起一般之同
    情，尚有堪資憫恕之處，堪認均屬情輕法重，爰均依刑法第
    59條規定酌減其刑，並均依法遞減輕之。
  ㈦爰審酌被告不思依循正軌牟利，竟無視政府反毒政策及宣導
    而販賣第二級毒品甲基安非他命，對於甲基安非他命施用者
    來源之提供有所助長，影響所及，非僅人之生命、身體將可
    能受其侵害，社會、國家之法益亦不能免，為害之鉅，當非
    個人一己之生命、身體法益所可比擬，自應嚴厲規範，且被
    告本身亦有施用第二級毒品之習慣而犯施用第二級毒品罪，
    所為應受有相當程度之刑事非難。惟念及被告販賣甲基安非
    他命之所得金額非鉅，且販賣毒品之次數僅5 次、對象僅3
    人，犯罪期間非長久，又其事後已坦承所有犯行，具有悔意
    ，犯後態度良好，又考量被告之素行（包含前開累犯部分）
    暨其之智識程度、犯罪之動機、目的、手段等一切情狀，分
    別量處如附表各編號「主文」欄位以及主文所示之刑，並就
    其施用第二級毒品部分，依其家庭經濟狀況，諭知易科罰金
    之折算標準；另參酌被告販賣第二級毒品既遂5 次之同質性
    高、數罪併罰之限制加重與多數犯罪責任遞減原則，乃分別
    量處如主文所示之刑，並定應執行之刑，以示懲儆。
三、沒收
  ㈠違禁物
　⒈扣案之毒品吸食器1組，係被告施用第二級毒品所用之工具，
    業據被告於警詢時供述在卷（見偵卷第10頁），且該毒品吸
    食器經檢驗，其上已沾附第二級毒品，業敘明在前，應認該
    等甲基安非他命已與玻璃球吸食器結合一體，而應併同視為
    甲基安非他命，不論屬於被告與否，均應依毒品危害防制條
    例第18條第1 項前段規定，在被告施用第二級毒品之主文項
    下併宣告沒收銷燬之。
　㈡供犯罪所用之物　
　⒈扣案之門號0000000000號行動電話1 支（含SIM 卡1 張），
    係被告所有，且係被告如附表各編號所示之與購毒者甲○○、
    丙○○、劉志忠聯繫販賣毒品所用（事實欄一㈠），有被告遭
    扣案之行動電話翻拍照片在卷（卷面位置均見附表各編號「
    證據及其卷頁位置」欄位所示），是該行動電話應依毒品危
    害防制條例第19條第1 項規定，宣告沒收之。
　⒉又扣案之電子磅秤1 臺、分裝袋1批等物，均據被告於偵查、
    本院準備程序時均供陳為其所有，並供本件如事實欄一㈡所
    示之施用第二級毒品犯行所用等語（見偵卷第10頁，本院卷
    第92頁），是上開扣案物均應依刑法第38條第1 項第2款之
    規定，均宣告沒收。
  ㈢犯罪所得
　　按犯罪所得，屬於犯罪行為人者，沒收之；該項沒收，於全
    部或一部不能沒收或不宜執行沒收時，追徵其價額，刑法第
    38條之1 第1 項前段、第3 項定有明文。舉凡販賣毒品所得
    之財物，不問其中何部分屬於成本，何部分屬於犯罪之利得
    ，均應予以沒收，並非僅限於所賺取之差價部分，始符立法
    之本旨（最高法院100 年度台上字第842 號判決參照）。本
    件被告於如附表各編號所示販賣第二級毒品甲基安非他命之
    交易，均有收受價金，為避免被告無端坐享犯罪所得，且經
    核本案情節，宣告沒收並無過苛之虞，是以該部分犯罪所得
    ，應於被告所犯各次販賣毒品罪刑項下宣告沒收（如附表各
    編號主文欄所示），並於全部或一部不能沒收或不宜執行沒
    收時，追徵其價額。
  ㈢另臺北市政府警察局員警於110年4月14日在新北市新莊區豐
    年街110巷無門牌鐵皮屋進行搜索，並扣得第二級毒品甲基
    安非他命1包、玻璃球1個、安非他命吸食器1組、蘋果廠牌I
    PhoneXR行動電話（含門號0000000000號SIM卡1張）等物，
    雖被告於警詢時自承該扣案物均為其所有（見臺灣新北地方
    檢察署110年度他字第3234號卷，下稱他卷，第20頁），然
    該案件業經臺灣新北地方檢察署檢察官以110年度偵字第155
    32號為不起訴處分確定，且本件起訴意旨就此部分全無任何
    舉證證明或釋明該等扣案物或毒品與被告本件販賣或施用第
    二級毒品有何關聯，是前開扣案之物，自亦均不予宣告沒收
    ，應由檢察官另行單獨聲請宣告沒收銷燬或為適當處理。又
    警方於110年9月15日在新北市○○區○○○路000號14樓之1搜索
    並扣得5包白色結晶體，經鑑定後檢出N-isopropylbenzylam
    ine(N-異丙基苄胺)，有交通部民用航空局航空醫務中心110
    年10月15日航藥鑑字第0000000號毒品鑑定書在卷（見毒偵
    卷第111頁），是該扣案物並非法定之毒品，亦非違禁物，
    自亦均不予宣告沒收，附此敘明。
  ㈣末按刑法修正後雖將沒收之定位自「從刑」變更為具獨立性
    之法律效果，與「主刑」已不具附從性而有不可割裂之關係
    ，但亦屬應滿足構成要件所生之法律效果，因之，為表明與
    犯罪事實連結之情形俾彰顯所由來之依據，是乃就個別沒收
    （含追徵）仍循往例於與之相關犯罪事實所構成之罪名、刑
    罰後併予宣告；又被告本件犯行固經宣告多數沒收、追徵，
    然按「宣告多數沒收者，併執行之」，刑法第40條之2 第1
    項定有明文，且修正後刑法既認沒收並非從刑，即應由檢察
    官依刑法第40條之2 第1 項規定併執行之，故不再於主文為
    合併沒收、追徵之諭知，附此敘明。
參、無罪部分　　
一、公訴意旨另以：被告意圖營利而基於販賣第二級毒品之犯意
    ，於110年9月11日16時42分許，在新北市板橋區僑中二街10
    0巷口，以新臺幣（下同）2,000元之代價，販賣第二級毒品
    甲基安非他命0.5公克與甲○○1次（起訴書附表編號4）。因
    認被告涉犯毒品危害防制條例第4條第2項之販賣第二級毒品
    罪嫌。
二、按犯罪事實應依證據認定之，無證據不得認定犯罪事實；又
    不能證明被告犯罪者，應諭知無罪之判決，刑事訴訟法第15
    4 條第2 項及第301 條第1 項分別定有明文。復按刑事訴訟
    法上所謂認定犯罪事實之證據，係指足以認定被告確有犯罪
    行為之積極證據而言，如未能發現相當證據或證據不足以證
    明，自不能以推測或擬制之方法，以為裁判基礎（最高法院
    29年上字第3105號、40年台上字第86號判決先例參照）。再
    刑事訴訟上證明之資料，無論其為直接或間接證據，均須達
    於通常一般之人均不致有所懷疑，而得確信其為真實之程度
    ，始得據為有罪之認定，若關於被告是否犯罪之證明未能達
    此程度，而有合理懷疑之存在，致使無從形成有罪之確信，
    根據「罪證有疑，利於被告」之證據法則，即不得遽為不利
    被告之認定（最高法院76年度台上字第4986號判決先例參照
    ）。又按事實審法院對於證據之取捨，依法雖有自由判斷之
    權，然積極證據不足證明犯罪事實時，被告之抗辯或反證縱
    屬虛偽，仍不能以此資為積極證據應予採信之理由（最高法
    院30年上字482 號判決先例參照）。
三、公訴意旨認被告如起訴書附表編號4之行為違反毒品危害防
    制條例第4條第2項之販賣第二級毒品罪嫌，無非係以證人即
    購毒者甲○○於偵查時之證述、證人甲○○與被告間之臉書Mess
    enger對話記錄、甲○○指認被告乙○○等為其主要論據，訊據
    被告堅詞否認於110年9月11日有何販賣第二級毒品犯行，辯
    稱：伊當日係以化工原料欺騙甲○○等語（見本院卷第351頁
    ）。
四、經查：
　㈠證人即購毒者甲○○於偵查時證稱：伊於110年9月11日向被告
    購買2,000元之甲基安非他命，雙方於110年9月11日16時42
    分，在新北市板橋區僑中二街100巷口見面，伊與被告一手
    交錢一手交貨，但是伊施用後發現有刺鼻的味道等語（見臺
    灣新北地方檢察署110年度他字第3234號卷第405至406頁）
    。
　㈡參以證人甲○○向被告購買「甲基安非他命後」與被告之臉書M
    essenger對話記錄內容如下（見他卷第350至351頁）：
　　110.9.11下午4：44
　　被告：（語音通話19秒）
　　甲○○：幹 啊不是說沒味道的-.-
　　110.9.11下午4：54
　　甲○○：（語音通話未接）
　　甲○○：？
　　110.9.11下午5：02
　　甲○○：（語音通話未接）
　　甲○○：不接 故意的？
　　110.9.12（週日）上午8：13
　　甲○○：（讚之圖示）
　　110.9.12（週日）下午3：10
　　甲○○：？
　　110.9.13（週一）上午9：38
　　甲○○：給你機會 你不要就是了？
　　110.9.14（週二）上午2：40
　　被告：靠邀哦這幾天在家睡覺 那時候拿錯
　　被告：我換給你
　　110.9.14（週二）上午9：54
　　甲○○：剩～1000左右的量吧
　　被告：好啊我等等拿去給你
　　甲○○：嗯嗯 啊林呈樺在找你不知道要幹嘛
　　被告：阿災他怎麼跟你說
　　甲○○：他只問我有沒有看到你 我說這幾天沒跟你聯絡 他說
    要找妳有看到妳在跟他說
　　110.9.15上午2：39
　　甲○○：幹 啊不是要換給我-.-
　　110.9.15上午6：43
　　甲○○：幹幹幹
　　甲○○：人呢
　　110.9.15上午7：59
　　甲○○：（語音通話未接）
　　110.9.15下午1：24
　　甲○○：（語音通話未接）
　　110.9.15下午2：24
　　甲○○：（讚之圖示）
　　110.9.15下午3：46
　　甲○○：（讚之圖示）
　㈢審之證人甲○○於110年9月11日向被告購買所謂之白色結晶體1
    袋，於施用後發現有刺鼻的味道，並傳訊息向被告反應，而
    被告於110年9月14日向證人甲○○反應拿錯東西後，即未再予
    以回應，顯見被告於該次所交付與甲○○之物品並非第二級毒
    品甲基安非他命，再參以證人甲○○於110年9月15日為警查獲
    後，所扣得之「白色透明結晶」1袋經送交通部民用航空局
    航空醫務中心鑑定後，並未檢出第一、二、三、四級毒品成
    分等情，有交通部民用航空局航空醫務中心110年10月7日航
    藥鑑字第0000000號毒品鑑定書在卷，可知被告於110年9月1
    1日所販賣與甲○○之白色透明結晶體並非列管之毒品明確，
    更可應證被告於本院審理時所供述係出於詐欺之故意，販賣
    與甲○○之白色透明結晶體並非第二級毒品甲基安非他命，所
    言非虛。況且綜觀卷內證據資料，均無公訴意旨所指被告如
    起訴書附表編號4所示販賣與甲○○之白色透明結晶體係第二
    級毒品甲基安非他命之證據，公訴意旨就此部分所認，尚非
    有據，自難逕為被告不利之認定。
五、綜上所述，本件公訴人所舉之證據與指出之證明方法，尚不
    足使本院確信被告如起訴書附表編號4所示係販賣第二級毒
    品之犯行，此外，復查無其他積極證據，足資證明被告有何
    公訴人所指之犯行，揆諸前揭法條及判例意旨，應認本案既
    不能證明被告犯罪，自應就此部分為被告無罪之諭知。　　
據上論斷，應依刑事訴訟法第299 條第1 項前段、第301條第1項
，判決如主文（本案採判決精簡原則，僅引述程序法條）。
本案經檢察官丁○○提起公訴，檢察官陳炎辰到庭執行職務。
中　　華　　民　　國　　111 　年　　7 　　月　　20　　日
                  刑事第五庭    審判長法  官   胡堅勤
                                      法  官   王筱維
                                      法  官   賴昱志
以上正本證明與原本無異。
如不服本判決應於收受送達後20日內向本院提出上訴書狀，並應
敘述具體理由；如未敘述上訴理由者，應於上訴期間屆滿後20日
內向本院補提理由書（均須按他造當事人之人數附繕本）「切勿
逕送上級法院」。
                                      書記官    傅淑芳
中　　華　　民　　國　　111 　年　　7 　　月　　20　　日
附錄本案所犯法條全文
毒品危害防制條例第4條
製造、運輸、販賣第一級毒品者，處死刑或無期徒刑；處無期徒
刑者，得併科新臺幣 3 千萬元以下罰金。
製造、運輸、販賣第二級毒品者，處無期徒刑或 10 年以上有期
徒刑，得併科新臺幣 1 千 5 百萬元以下罰金。
製造、運輸、販賣第三級毒品者，處 7 年以上有期徒刑，得併
科新臺幣 1 千萬元以下罰金。
製造、運輸、販賣第四級毒品者，處 5 年以上 12 年以下有期
徒刑，得併科新臺幣 5 百萬元以下罰金。
製造、運輸、販賣專供製造或施用毒品之器具者，處 1 年以上
7 年以下有期徒刑，得併科新臺幣 1 百 50 萬元以下罰金。
前五項之未遂犯罰之。

附表：
編號 購買毒品之人 交易時間、地點 交易價格（單位：新臺幣）及毒品數量 交易方式 證據及其卷頁位置 主文欄 1 甲○○ 110年4月12日18時45分許 500元  甲○○以臉書通訊 軟體Messenger 與 乙○○聯繫，雙方 於左列時間、地點 見面，乙○○交付 左列毒品與甲○○ ，並向甲○○收取 左列金額現金後完 成交易。      1.被告乙○○於偵查及本院審理時之自白（他字第3234號卷第414頁、本院卷第351頁）。 2.證人甲○○於警詢、偵查之證述（他字第3234號卷第333至339頁、第403至406頁）。 3.110年9月16日指認犯罪嫌疑人紀錄表（證人甲○○指認被告乙○○，他字第3234號卷第341至343頁）。 4.證人甲○○與被告乙○○110年4月12日之臉書對話擷圖2 張(他字第3234號卷345頁) 乙○○販賣第二級毒品，處有期徒刑貳年柒月；扣案之門號0000000000號行動電話壹支（含ＳＩＭ卡壹張）沒收；未扣案之犯罪所得新臺幣伍佰元沒收，於全部或一部不能沒收或不宜執行沒收時，追徵其價額。   新北市○○區○○○街000巷00號前 第二級毒品甲基安非他命1包    2  110年4月13日16時許 500元 甲○○以臉書通訊 軟體Messenger 與 乙○○聯繫，雙方 於左列時間、地點 見面，乙○○交付 左列毒品與甲○○ ，並向甲○○收取 左列金額現金後完 成交易。  1.被告乙○○於偵查及本院審理時之自白（他字第3234號卷第412、414頁、本院卷第351頁）。 2.證人甲○○於警詢、偵查之證述（他字第3234號卷第333至339頁、第403至406頁）。 3.110年9月16日指認犯罪嫌疑人紀錄表（證人甲○○指認被告乙○○，他字第3234號卷第341至343頁）。 4.證人甲○○與被告乙○○110年4月13日之臉書對話擷圖2 張(他字第3234號卷346頁) 乙○○販賣第二級毒品，處有期徒刑貳年柒月；扣案之門號0000000000號行動電話壹支（含ＳＩＭ卡壹張）沒收；未扣案之犯罪所得新臺幣伍佰元沒收，於全部或一部不能沒收或不宜執行沒收時，追徵其價額。   新北市○○區○○○街000巷00號前 第二級毒品甲基安非他命1包    3  110年9月6日21時17分許 4,500元 甲○○以臉書通訊 軟體Messenger 與 乙○○聯繫，雙方 於左列時間、地點 見面，乙○○交付 左列毒品與甲○○ ，並向甲○○收取 左列金額現金後完 成交易。  1.被告乙○○於警詢、偵查及本院審理時之自白（偵字第36163號卷第16至17頁、他字第3234號卷第413頁、本院卷第351頁）。 2.證人甲○○於警詢、偵查之證述（他字第3234號卷第333至339頁、第403至406頁）。 3.110年9月16日指認犯罪嫌疑人紀錄表（證人甲○○指認被告乙○○，他字第3234號卷第341至343頁）。 4.證人甲○○與被告乙○○110年9月6日之臉書對話擷圖3 張(他字第3234號卷第347至348頁) 乙○○販賣第二級毒品，處有期徒刑貳年拾月；扣案之門號0000000000號行動電話壹支（含ＳＩＭ卡壹張）沒收；未扣案之犯罪所得新臺幣肆仟伍佰元沒收，於全部或一部不能沒收或不宜執行沒收時，追徵其價額。   新北市○○區○○○街000巷00號前 第二級毒品甲基安非他命1公克    4 丙○○ 110年4月12日20時17分許 2,000元 丙○○以臉書通訊 軟體Messenger 與 乙○○聯繫，雙方 於左列時間、地點 見面，乙○○交付 左列毒品與丙○○ ，並向丙○○收取 左列金額現金後完 成交易。 1.被告乙○○於偵查及本院審理時之自白（偵字第36163號卷第17至18頁、他字第3234號卷第413頁、本院卷第351頁）。 2.證人丙○○於警詢、偵查之證述（他字第3234號卷第243至249頁、第311至315頁）。 3.110年9月15日指認犯罪嫌疑人紀錄表（證人丙○○指認被告乙○○，他字第3234號卷第251至253頁）。 4.證人丙○○與被告乙○○110年4月12日至翌（13）日之臉書對話擷圖7 張(他字第3234號卷第95至98頁)  乙○○販賣第二級毒品，處有期徒刑貳年捌月；扣案之門號0000000000號行動電話壹支（含ＳＩＭ卡壹張）沒收；未扣案之犯罪所得新臺幣貳仟元沒收，於全部或一部不能沒收或不宜執行沒收時，追徵其價額。   新北市○○區○○路00000號前(中油-和信站) 第二級毒品甲基安非他命0.5公克（僅交付0.2公克？）     5 劉志忠 110年3月10日18時許 1,000元 劉志忠以臉書通訊 軟體Messenger 與 乙○○聯繫，雙方 於左列時間、地點 見面，乙○○交付 左列毒品與劉志忠 ，並向劉志忠收取 左列金額現金後完 成交易。 1.被告乙○○於警詢、偵查及本院審理時之自白（偵字第36163號卷第20頁、他字第3234號卷第415頁、本院卷第351頁）。 2.證人劉志忠於警詢、偵查之證述（他字第3234號卷第165至171頁、第235至239頁）。 3.110年9月15日指認犯罪嫌疑人紀錄表（證人劉志忠指認被告乙○○，他字第3234號卷第251至253頁）。 4.證人劉志忠與被告乙○○110年3月10日至翌（11）日之臉書對話擷圖6 張(他字第3234號卷第179至181頁) 乙○○販賣第二級毒品，處有期徒刑貳年柒月；扣案之門號0000000000號行動電話壹支（含ＳＩＭ卡壹張）沒收；未扣案之犯罪所得新臺幣壹仟元沒收，於全部或一部不能沒收或不宜執行沒收時，追徵其價額。   新北市○○區○○路0段000號前 第二級毒品甲基安非他命0.5公克